【裁判字號】    90,毒抗,207
【裁判日期】    900731
【裁判案由】    聲請觀察勒戒
【裁判全文】
臺灣高等法院高雄分院刑事裁定                      九十年度毒抗字第二○七號
    抗告人  甲○○
右列抗告人因聲請觀察勒戒案件，不服臺灣屏東地方法院中華民國九十年六月二十一
日裁定（九十年度毒聲字第一一一七號），提起抗告，本院裁定如左：
    主    文
抗告駁回。
    理    由
一、本件抗告意旨略以：抗告人於民國九十年二月二十三日及九十年三月二十一日，
    在台中工作時有喝維土比滲以伯朗咖啡之習慣，且偶而頭痛有喝國安感冒糖漿之
    習慣，屏東里港分局通知抗告人驗尿時，抗告人均有自台中趕回屏東自動前往接
    受採尿檢驗，可能因前揭飲食造成檢驗尿液之成份偏差，抗告人願隨時接受驗尿
    及提出民間之驗尿證明書，以資證明抗告人並未施用毒品，為此提起抗告云云。
二、經查：抗告人甲○○前曾因施用毒品案件，經觀察、勒戒後，認無繼續施用毒品
    之傾向，業經台灣台北地方法院檢察署檢察官於八十八年八月二十三日以八十八
    年度毒偵字第一二七號處分不起訴確定，此有台灣屏東地方法院檢察署刑案資料
    查註記錄表在卷足憑。抗告人雖否認有施用第二級毒品安非他命行為，惟其於九
    十年二月二十三日十三時五分許及同年三月二十一日二十時許，經屏東縣警察局
    里港分局採尿送驗結果，均確有甲基安非他命陽性反應，有台灣檢驗科技股份有
    限公司九十年三月一日出具之尿液檢驗報告ＫＺ000000000000及屏東縣衛生局煙
    毒及麻醉藥品類委託檢驗結果通知書屏縣衛檢六字第900096各乙紙附卷可稽。檢
    察官為求慎重，再將抗告人於九十年三月二十一日二十許所採集之上開尿液送請
    台灣檢驗科技股份有限公司檢驗結果，亦確認有甲基安非他命陽性反應，有該公
    司九十年三月九日報告編號：ＫＺ000000000000濫用藥物尿液檢驗報告乙紙附卷
    可參。按甲基安非他命經口服投與後，約百分之七十於二十四小時內可自尿液中
    排出，又其尿液內含甲基安非他命成分之檢出，與投與甲基安非他命的量、個人
    體質、檢驗儀器之精密度有關，通常採尿化驗是否呈陽性反應，應以投與後二十
    四小時內所採者為宜，此為行政院衛生署藥物食品檢驗局八十藥檢壹字第四五二
    九號函敘明確，依行政院衛生署函所載服用安非他命，後約二十四小時內採尿可
    檢出甲基安非他命陽性反應之旨，依此推斷，抗告人應有於九十年二月二十三日
    十三時五分許回溯之四十八小時內某時及九十年三月二十一日二十時許回溯之四
    十八小時內某時，連續在不詳處所施用第二級毒品安非他命。又抗告人雖質疑前
    開尿液之檢驗結果可能因抗告人在此之前有服用維土比滲以伯朗咖啡或感冒藥物
    而受影響，惟台灣檢驗科技股份有限公司之檢驗方式係先採酵素免疫分析法檢
    ，再以氣相層析質譜儀（ＧＣ／ＭＳ）予以確認，而氣相層析質譜儀檢驗方式，
    係在良好條件下，以氣相層析質譜儀作藥物及其代謝產物之定性及定量分析，幾
    乎不會有偽陽性反應產生，此有行政院國軍退除役官兵輔導委員會臺北榮民總醫
    院八十三年四月七日北總內字第０三０五九號函可參。況依其中一濫用藥物尿
    液檢驗報告所載，抗告人之尿液所檢出之甲基安非他命濃度高達4698 ng/ml，較
    諸衛生署公告閥值500ng/ml，其濃度均高出九倍之多，並非微幅，更足證抗告人
    確有吸食安非他命之行為。從而，原審依據檢察官之聲請，依毒品危害防制條例
    第二十條第三項前段、觀察勒戒處分執行條例第三條第一項之規定，裁定抗告人
    甲○○施用第二級毒品應送勒戒處所觀察、勒戒，並無違誤。抗告人徒以前詞否
    認有施用安非他命，提起抗告，指摘原裁定不當，為無理由，應予駁回。
三、據上論結，應依刑事訴訟法第四百十二條，裁定如主文。
中    華    民    國         九十       年      七      月    三十一    日
                              臺灣高等法院高雄分院刑事第六庭
                                  審判長法官  陳啟造
                                        法官  張意聰
                                        法官  范惠瑩
右正本證明與原本無異。
不得再抗告。
                                      書記官  馬蕙梅
中    華    民    國         九十       年      八      月      三      日
                                                                      Ｈ


司法院資訊處製作；財團法人民間司法改革基金會備份。
